臺灣臺北地方法院刑事判決　　　　　　　　　　　　九十一年度訴緝字第一六四號
　　公　訴　人　臺灣臺北地方法院檢察署檢察官
　　被　　　告　甲○○
右列被告因違反毒品危害防制條例案件，經檢察官聲請以簡易判決處刑（九十年度毒
偵字第二二六六號、第二八九五號、第二九五一號），及移送併案審理（九十年度偵
字第一七三九二號、九十一年度毒偵字第一六四號、第一九七七號），本院認應適
用通常訴訟程序審理，判決如左：
    主  文
甲○○連續施用第一級毒品，累犯，處有期徒刑壹年，扣案之第一級毒品海洛因壹包
（淨重零點壹貳公克，包裝重零點貳參公克）沒收銷燬之，另注射針筒肆支沒收；又
連續施用第二級毒品，累犯，處有期徒刑伍月，扣案之第二級毒品安非他命拾壹包（
其中拾包合計淨重陸公克，毛重拾公克，另壹包淨重零點伍公克，毛重零點柒公克）
沒收銷燬之，另安非他命吸食器貳個、吸管參支、酒精燈壹個、玻璃球肆個、小型分
裝袋捌拾壹個、瓦斯噴槍壹個、玻璃管陸支、塑膠管壹支、鼻塞器壹個、打火機壹個
均沒收之。應執行有期徒刑壹年肆月，扣案之第一級毒品海洛因壹包（淨重零點壹貳
公克，包裝重零點貳參公克）、第二級毒品安非他命拾壹包（其中拾包合計淨重陸公
克，毛重拾公克，另壹包淨重零點伍公克，毛重零點柒公克）均沒收銷燬之，另注射
針筒肆支、安非他命吸食器貳個、吸管參支、酒精燈壹個、玻璃球肆個、小型分裝袋
捌拾壹個、瓦斯噴槍壹個、玻璃管陸支、塑膠管壹支、鼻塞器壹個、打火機壹個均沒
收之。
    事  實
一、甲○○曾於民國八十五年間，因違反麻醉藥品案件，經本院於八十七年一月十三
    日以八十六年度訴更一字第七Ｏ號案件，判處有期徒刑六月，另因前案之非法吸
    用化學合成麻醉藥品罪及轉讓禁藥罪，分別經本院判處有期徒刑六月、七月，而
    合併定應執行刑為有期徒刑一年四月，於八十七年月十二月二十三日縮短刑期執
    行完畢，詎其仍不知悔改，又於八十八年間因施用毒品案件，經本院以八十八年
    度毒聲字第一二五一號裁定送觀察、勒戒後，認有繼續施用毒品傾向，經本院再
    以八十八年度毒聲字第一四六四號裁定令入戒治處所施以強制戒治一年，嗣於八
    十八年十二月十五日以八十八年度毒聲字第三一四七號裁定停止戒治，所餘戒治
    期間付保護管束，惟因再犯施用第二級毒品安非他命之犯行，經本院於八十九年
    六月二十九日以八十九年度毒聲字第一四四六號裁定撤銷停止戒治，令入戒治處
    所施以強制戒治，於九十年一月十七日戒治期滿執行完畢，經台灣台北地方法院
    檢察署檢察官於九十年六月二十日以九十年度戒毒偵字第一四一號為不起訴處分
    確定。詎其仍不思戒絕毒癮，於前案不起訴處分後五年內，又基於施用第一級毒
    品之概括犯意，自九十年七月上旬某日起至九十一年八月十五日某時許止，連續
    在台北市○○區○○街四二六巷臨四八號、台北市信義區○○○路○段四九一號
    二樓等多處，以將第一級毒品海洛因摻入香煙點火燃燒吸用或注射針筒施打之方
    式，施用第一級毒品海洛因多次。另基於施用第二級毒品之犯意，於前案不起訴
    處分後，復於九十年六月下旬之某日起至九十一年八月二十二日某時許止，在上
    開居住處所，將第二級毒品安非他命置於吸食器內點火燃燒吸食其氣體方式，施
    用第二級毒品安非他命多次。嗣於同年七月十四日十二時四十五分許、同年八月
    二十九日十四時十五分許，在台北市○○○路○段四九一號二樓，為警查獲，並
    扣得第一級毒品海洛因一包（淨重零點一二公克，包裝重零點二三公克）、第二
    級毒品安非他命十小包（合計淨重六公克，毛重十公克），及其所有、供施用毒
    品所用之安非他命吸食器一個；又於九十一年三月十日下午五時許，為警在上址
    扣得其所有、供施用毒品所用之安非他命吸食器一個、分裝袋十一個、打火機與
    瓦斯噴槍各一個、玻璃管六支、塑膠管一支、鼻塞器一個等物；及於同年八月二
    十二日十時四十五分許，在台北市○○街四二六巷北二高路橋下及同路段臨四八
    號甲○○之居所內，分別為警查獲第二級毒品安非他命一包（毛重零點七公克、
    淨重零點五公克）、及其所有注射針筒四支、吸管三支、酒精燈一個、吸食器一
    組、玻璃球四個、大型分裝袋九十九個、小型分裝袋七十個及電子秤一個等物；
    嗣經本院以九十一年度毒聲字第四號裁定其令入戒治處所施以強制戒治一年。
二、案經台北市政府警察局刑事警察大隊及台北市政府警察局南港分局分別報請台灣
    台北地方法院檢察署檢察官聲請以簡易判決處刑及移送併案審理，適經本院改依
    通常訴訟程序審理。
      理  由
一、右揭事實，迭據被告甲○○於警訊及本院審理時供承不諱，且被告於九十年七月
    十四日、同年八月二十九日、及九十一年三月十日為警查獲時所採集之尿液經送
    鑑定結果，均呈安非他命陽性反應，且其第二次即九十年八月二十九日為警查獲
    時所採集之尿液經送驗結果，同時呈嗎啡陽性反應，此有台北市立療養院煙毒尿
    液檢驗報告書、法務部調查局檢驗通知書及台灣尖端先進生技醫藥股份有限公司
    濫用藥物檢驗報告各一份附卷足憑，而被告先後為警查扣之白粉一包，經送法務
    部調查局鑑驗結果，認係第一級毒品海洛因（淨重零點一二公克），並有法務部
    調查局鑑定通知書一紙在卷可憑，而被告持用之第二級毒品安非他命，經台北市
    政府警察局刑事警大隊及南港分局分別以聯勤二０四廠之煙毒檢驗Ａ包試劑鑑驗
    結果，認係第二級毒品安非他命（其中十包合計淨重六公克，另一包淨重零點五
    公克），亦有該分局毒品初步鑑驗報告單二紙在卷可稽，此外復有被告所有，供
    其施用毒品所用之安非他命吸食器二個、分裝袋十一個、打火機與瓦斯噴槍各一
    個、玻璃管六支、塑膠管一支、鼻塞器一個、及注射針筒四支、吸管三支、酒精
    燈一個、玻璃球四個、小型分裝袋七十個等器具扣案可資佐證，足徵被告自白與
    事實相符，堪予採信。又被告前於八十八年間因施用毒品案件，經本院以八十八
    年度毒聲字第一二五一號裁定送觀察、勒戒後，認有繼續施用毒品傾向，經本院
    再以八十八年度毒聲字第一四六四號裁定令入戒治處所施以強制戒治一年，嗣於
    八十八年十二月十五日以八十八年度毒聲字第三一四七號裁定停止戒治，所餘戒
    治期間付保護管束，惟因再犯施用第二級毒品安非他命之犯行，經本院於八十九
    年六月二十九日以八十九年度毒聲字第一四四六號裁定撤銷停止戒治，令入戒治
    處所施以強制戒治，於九十年一月十七日戒治期滿執行完畢，經台灣台北地方法
    院檢察署檢察官於九十年六月二十日以九十年度戒毒偵字第一四一號為不起訴處
    分確定後，於五年內再犯毒品危害防制條例第十條之罪，有前開不起訴處分書、
    本院裁定書及台灣高等法院被告全國前案紀錄表各一份附卷可參，其於五年內再
    犯施用第一、二級毒品之犯行，堪予認定。是本案事證明確，被告犯行洵堪認定
    。
二、查海洛因、安非他命，分別係毒品危害防制條例第二條第二項第一款、第二款所
    規定之第一級毒品及第二級毒品，被告前因施用毒品經不起訴處分確定，而於五
    年內再施用毒品，核其所為，係犯毒品危害防制條例第十條第一項之施用第一級
    毒品罪及同條例第二項之施用第二級毒品罪。其持有第一級毒品海洛因及第二級
    毒品安非他命，既均意在供己施用，其持有之低度行為應為施用之高度行為吸收
    ，均不另論罪。被告先後多次施用第一級毒品海洛因及第二級毒品安非他命之犯
    行，各時間緊接，犯罪構成要件相同，均顯係基於概括犯意反覆為之，應分別依
    刑法第五十六條連續犯規定論以一罪，並加重其刑。又公訴人雖漏未就併案部分
    之犯罪事實提起公訴，然此部分事實與前揭論罪科刑部分，有連續犯之裁判上一
    罪關係，本院自得併予審究。又被告曾犯有如事實欄所載之前科紀錄及執行情形
    ，此有台灣高等法院被告全國前案紀錄表及台灣高等法院檢察署刑事資料科簡復
    表各一份在卷可憑，其於前案執行完畢後五年之內再犯本件有期徒刑以上之罪，
    為累犯，應依刑法第四十七條規定，遞予加重其刑。其所犯前開施用第一、二級
    毒品之犯行間，犯意各別，行為互殊，應分論併罰之。爰審酌被告前有多次施用
    毒品前科，仍不知謹慎自持之素行，施用第一級毒品及第二級毒品犯行，戕害己
    身，顯乏戒斷施用毒品決心、施用毒品之期間及次數、及犯後坦承犯行之態度等
    情狀，分別量處如主文所示之刑，並定其應執行刑。
三、扣案之第一級毒品海洛因一包（淨重零點一二公克，包裝重零點二三公克）及，
    第二級毒品安非他命十一包（其中十包合計淨重六公克，毛重十公克，另一包淨
    重零點五公克，毛重零點七公克），均係屬查獲之毒品，應依毒品危害防制條例
    第十八條第一項前段規定沒收銷燬之。另扣案之安非他命吸食器二個、分裝袋十
    一個、打火機與瓦斯噴槍各一個、玻璃管六支、塑膠管一支、鼻塞器一個、及注
    射針筒四支、吸管三支、酒精燈一個、玻璃球四個、小型分裝袋七十個等物，均
    係被告所有、供其施用及預備供其施用（分裝袋部分）第一級毒品海洛因及第二
    級毒品安非他命所用之物，業據被告供明在卷，爰依刑法第三十八條第一項第二
    款規定均併與宣告沒收之。至於，扣案之大型分裝袋九十九個及電子磅秤一台，
    尚與被告施用毒品之犯行無涉，均不另為沒收之諭知，附此敘明。
四、公訴意旨另略以被告於九十年四月五日八時十五分許回溯九十六小時內之某時許
    ，有非法施用第一級毒品海洛因及第二級毒品安非他命之犯行，因認被告此部分
    所為亦涉有毒品危害防制條例第十條第一項、第二項罪嫌云云。按案件曾經判決
    確定者，應諭知免訴判決，刑事訴訟法第三百零二條第一款定明文，又刑事訴訟
    法第三百零二條所稱之案件，除單純一罪外亦包含實質一罪及裁判上一罪。查被
    告前因施用毒品，經本院裁定令入戒治處所施以強制戒治後，於九十年一月十七
    日戒治期滿執行完畢，經台灣台北地方法院檢察署檢察官於九十年六月二十日以
    九十年度戒毒偵字第一四一號為不起訴處分確定，是被告雖於戒治期滿後、前案
    不起訴處分前，有施用第一、二級毒品之犯行，然應為前案不起訴處分效力所及
    ，依法本應就此諭知免訴判決，然公訴人認此部分與前述有罪部分為連續犯，爰
    不另為免訴之諭知。
據上論斷，應依刑事訴訟法第四百五十二條、第二百九十九條第一項前段，毒品危害
防制條例第十條第一項、第二項、第十八條第一項前段，刑法第十一條、第五十六條
、第四十七條、第五十一條第五款、第三十八條第一項第二款，判決如主文。
本案經檢察官邱舜韶到庭執行職務。
中       華      民      國       九十一     年    十    月    二十九   日
                              臺灣臺北地方法院刑事第九庭
                                  法  官  吳  佳  薇
如不服本判決，應於判決送達後十日內，向本院提出上訴狀。
右正本與原本無異。
                                  書記官  許  博  為
中       華      民      國       九十一     年    十    月    二十九   日
附論罪科刑依據法條：
毒品危害防制條例第十條第一項、第二項，第十一條第二項
毒品危害防制條例第十條
施用第一級毒品者，處六月以上五年以下有期徒刑。
施用第二級毒品者，處三年以下有期徒刑。
